【裁判字號】    97,審易,2378
【裁判日期】    980225
【裁判案由】    竊盜
【裁判全文】
臺灣高雄地方法院刑事判決            97年度審易字第2378號
公  訴  人  臺灣高雄地方法院檢察署檢察官
被      告  乙○○
                    現另案於臺灣高雄監獄執行中
            甲○○
                    現另案於臺灣高雄監獄執行中
上列被告等因竊盜案件，經檢察官提起公訴（97年度偵字第2667
5 號），本院改依簡式審判程序判決如下：
    主  文
乙○○共同攜帶兇器竊盜，處有期徒刑柒月，扣案扳手壹支，沒
收之。又共同攜帶兇器竊盜，處有期徒刑柒月，扣案扳手壹支，
沒收之。又共同攜帶兇器竊盜，處有期徒刑柒月，扣案扳手壹支
，沒收之。又共同攜帶兇器竊盜，處有期徒刑柒月，扣案扳手壹
支，沒收之。又共同攜帶兇器竊盜，未遂，處有期徒刑伍月，扣
案扳手壹支，沒收之。應執行有期徒刑貳年貳月，扣案扳手壹支
，沒收之。
甲○○共同攜帶兇器竊盜，處有期徒刑柒月，扣案扳手壹支，沒
收之。又共同攜帶兇器竊盜，處有期徒刑柒月，扣案扳手壹支，
沒收之。又共同攜帶兇器竊盜，處有期徒刑柒月，扣案扳手壹支
，沒收之。又共同攜帶兇器竊盜，處有期徒刑柒月，扣案扳手壹
支，沒收之。又共同攜帶兇器竊盜，未遂，處有期徒刑伍月，扣
案扳手壹支，沒收之。應執行有期徒刑貳年貳月，扣案扳手壹支
，沒收之。
    事  實
一、乙○○、甲○○係朋友關係，乙○○於民國96年9 月3 日14
    時40分許，前往高雄縣鳳山市○○路373 號「長欣租賃有限
    公司」，向該公司承租車牌號碼4432－NZ號自用小客車後，
    即駕駛該車搭載甲○○前往臺南縣新營市區，欲共同竊取車
    輛觸媒轉換器變賣花用，97年9 月4 日凌晨1 時30分許，2
    人行經臺南縣新營市○○○街45號前時，因見丙○○○所有
    車牌號碼S4－5029號自用小客車停於路旁空地，即共同意圖
    為自己不法之所有，並基於犯意聯絡，持所有客觀上足以對
    人之生命、身體構成威脅，可資認定為兇器使用之板手1 支
    ，共同竊取丙○○○所有前開車輛之車牌2 面，得手後，旋
    將該車牌懸掛在乙○○所承租之自用小客車上，藉以逃避警
    方之追緝。復基於共同竊盜之犯意聯絡，先於附表編號1 至
    3 所示之時間、地點，以附表編號1 至3 所示之方式，共同
    竊取如附表編號1 至3 所示之物。又於附表編號4 所示之時
    間、地點，欲竊取另一觸媒轉換器時，因遭該處鄰居發覺，
    乃逃離現場而未遂。之後，乙○○、甲○○於同日凌晨2 時
    55 分 許，再返回該處，經警據報前往追緝，2 人即駕車逃
    逸，當行經臺南縣鹽水鎮○○路、康樂街口時，不慎撞擊橋
    墩，遂棄車逃逸。嗣警方經由乙○○遺留車上之證件，並採
    集指紋送鑑定後，循線查獲乙○○、甲○○共同竊取車牌、
    攜帶兇器竊盜未遂等犯行，並扣得乙○○、甲○○所有供犯
    上開竊盜案件所用之扳手1 支。且乙○○於警方未有相當跡
    證，可合理懷疑其犯有如附表編號1 至3 所示犯行前，主動
    坦承該竊盜犯行，而願接受裁判。
二、案經臺南縣警察局新營分局報告臺灣臺南地方法院檢察署檢
    察官呈請臺灣高等法院檢察署檢察長函轉臺灣高雄地方法院
    檢察署檢察官偵查起訴。
    理  由
一、本件被告乙○○、甲○○所犯均為死刑、無期徒刑、最輕本
    刑為3 年以上有期徒刑以外之罪，其於準備程序進行中，就
    被訴事實均為有罪之陳述，經告知簡式審判程序之旨，並聽
    取當事人之意見後，本院裁定改行簡式審判程序，合先敘明
    。
二、上開犯罪事實，業據被告乙○○、甲○○於本院審理中坦白
    承認，核與證人許家瑋、丙○○○、吳俊寬於警詢中陳述之
    情節相符；並有扣押物品目錄表、贓物認領保管單、臺南縣
    警察局勘查採證報告、內政部警政署刑事警察局鑑驗書、車
    輛採證照片附卷可稽。從而，因被告自白核與事實均相符，
    是本件事證明確，被告2 人上開犯行，均堪認定。
三、論罪科刑部分：
  (一)按刑法第321 條第1 項第3 款之攜帶兇器竊盜罪，係以行為
    人攜帶兇器竊盜為其加重條件，此所謂兇器，其種類並無限
    制，凡客觀上足對人之生命、身體、安全構成威脅，具有危
    險性之兇器均屬之，且祇須行竊時攜帶此種具有危險性之兇
    器為已足，並不以攜帶之初有行兇之意圖為必要（最高法院
    79年度臺上字第5253號判例足資參照）。而扣案板手1 支（
    詳警卷第48頁編號8 、第60頁上方相片。起訴書誤載未扣案
    ），外觀質地堅硬，客觀上足對人之生命、身體構成威脅，
    應屬兇器無疑。
  (二)核被告2 人所為，其中竊取車牌、竊取如附表編號1 至3 所
    示之物部分，均係犯刑法第321 條第1 項第3 款之攜帶兇器
    竊盜罪。其中竊取如附表編號4 之物部分，則係犯刑法第32
    1 條第2 項、第1 項第3 款之攜帶兇器竊盜未遂罪。被告2
    人就上開5 次竊盜犯行，有犯意聯絡及行為分擔，應為共同
    正犯。附表編號4 所示犯行，被告2 人已著手於竊盜行為之
    實施，而未得逞，為未遂犯，應均依刑法第25條第2 項之規
    定，減輕其刑。被告2 人共同竊取車牌、共同竊取如附表編
    號4 所示之物而未遂部分，係警方經由沿路追緝，且藉由被
    告乙○○遺留車上之證件，並採集指紋送鑑定後，得知被告
    2 人涉案，乃循線查獲之事實，有臺南縣警察局新營分局98
    年1 月7 日南縣營警偵字第0970021771號函所附之偵查報告
    可參（詳本院卷第32頁至第33頁）。顯見被告2 人被查獲前
    ，警方已有相當跡證，可合理懷疑被告2 人涉犯上開犯行，
    應不符合自首之要件。至附表編號1 至3 所示犯行部分，警
    方雖於被告乙○○承租之車輛內，扣得觸媒轉換器3 個，惟
    在無被害人報案，且持有上開觸媒轉換器之原因眾多下，警
    方充其量僅懷疑、臆測被告2 人涉案，並無相當跡證，可合
    理懷疑被告2 人涉犯上開犯行，是被告乙○○於警方未有相
    當跡證，可合理懷疑其犯有如附表編號1 至3 所示犯行前，
    主動坦承該竊盜犯行，而願接受裁判，應符合自首之要件，
    惟因被告乙○○於短時間內連續攜帶兇器犯案多次，本院爰
    不減輕其刑（因未減刑，故不爰引刑法第62條前段規定。再
    者，被告乙○○供出上開犯行後，警方始再詢問被告甲○○
    ，並製作筆錄，是被告甲○○雖於警方詢問時坦承犯行，但
    應不符合自首之要件）。被告2 人所犯上開5 次竊盜犯行，
    犯意各別，應分論併罰之。爰審酌被告2 人竊取他人物品，
    影響被害人之權利，行為實有可議之處，惟念其犯後坦認犯
    行，並參以竊取物品價值、犯罪之動機、目的、手段、被告
    2 人之智識程度等一切情狀，分別量處如主文所示之刑，並
    定其應執行之刑。扣案扳手1 支，係被告乙○○、甲○○所
    有供共同犯上開竊盜案件所用之物，爰均依刑法第38條第1
    項第2 款規定，宣告沒收之。
據上論斷，應依刑事訴訟法第284 條之1 、第273 條之1 第1 項
、第299 條第1 項前段，刑法第25條第2 項、第28條、第321 條
第1 項第3 款、第2 項、第51條第5 款、第38條第1 項第2 款，
判決如主文。
本案經檢察官羅水郎到庭執行職務
中    華    民    國    98    年    2     月    25    日
                  刑事第七庭    法  官  方百正
以上正本證明與原本無異。
如不服本判決應於收受送達後10日內向本院提出上訴書狀，並應
敘述具體理由；如未敘述上訴理由者，應於上訴期間屆滿後20日
內向本院補提理由書（均須按他造當事人之人數附繕本）「切勿
逕送上級法院」。
中    華    民    國    98    年    2     月    25    日
                                書記官  黃園芳
附錄本判決論罪科刑所依據之法條：
刑法第321條
犯竊盜罪而有左列情形之一者，處6 月以上5 年以下有期徒刑：
一、於夜間侵入住宅或有人居住之建築物、船艦或隱匿其內而犯
    之者。
二、毀越門扇、牆垣或其他安全設備而犯之者。
三、攜帶兇器而犯之者。
四、結夥三人以上而犯之者。
五、乘火災、水災或其他災害之際而犯之者。
六、在車站或埠頭而犯之者。
前項之未遂犯罰之。
附表：
 ┌──┬─────┬──────┬──────┬───┐
 │編號│   時間   │  地點      │  犯罪方式  │被害人│
 │    │          │            │            │及所竊│
 │    │          │            │            │財物  │
 ├──┼─────┼──────┼──────┼───┤
 │ 1  │96年9月4日│臺南縣新營市│由乙○○在車│觸媒轉│
 │    │凌晨1時30 │某處        │上把風，李建│換器1 │
 │    │分許至同日│            │忠則持客觀上│個，所│
 │    │凌晨2時30 │            │足以對人之生│有人不│
 │    │分間之某時│            │命、身體構成│詳。  │
 │    │          │            │威脅，可資認│      │
 │    │          │            │定為兇器使用│      │
 │    │          │            │之板手下車，│      │
 │    │          │            │竊取不詳車號│      │
 │    │          │            │車輛之觸媒轉│      │
 │    │          │            │換器1個。   │      │
 ├──┼─────┼──────┼──────┼───┤
 │ 2  │同上      │臺南縣新營市│同上        │同上  │
 │    │          │某處        │            │      │
 ├──┼─────┼──────┼──────┼───┤
 │ 3  │同上      │臺南縣新營市│同上        │同上  │
 │    │          │某處        │            │      │
 ├──┼─────┼──────┼──────┼───┤
 │ 4  │96年9月4日│臺南縣新營市│乙○○在車上│已著手│
 │    │凌晨2 時30│復興路352 號│把風，甲○○│竊取而│
 │    │分許      │（南方電視台│將該處固定門│未竊得│
 │    │          │後方空地處）│之電線拿起後│財物  │
 │    │          │            │，隨手丟入租│      │
 │    │          │            │得之車輛內，│      │
 │    │          │            │欲持前開板手│      │
 │    │          │            │行竊觸媒轉換│      │
 │    │          │            │器時，經人發│      │
 │    │          │            │現逃逸而未遂│      │
 └──┴─────┴──────┴──────┴───┘


司法院資訊處製作；財團法人民間司法改革基金會備份。
